【裁判字號】    92,裁,958
【裁判日期】    920710
【裁判案由】    營利事業所得稅
【裁判全文】
最  高  行  政  法  院  裁  定                    九十二年度裁字第九五八號
    抗  告  人  玉山商業銀行股份有限公司
    代  表  人  甲○○
右抗告人因與相對人財政部臺北市國稅局間營利事業所得稅事件，對於中華民國九十
一年八月一日臺北高等行政法院九十年度訴字第四七六一號裁定提起抗告，本院裁定
如左︰
    主  文
抗告駁回。
抗告訴訟費用由抗告人負擔。
    理  由
一、按抗告法院認抗告為不合法或無理由者，應為駁回抗告之裁定，行政訴訟法第二
    百七十二條準用民事訴訟法第四百九十二條第一項定有明文。
二、本件抗告意旨略謂：原處分違反行政法上之信賴保護原則及憲法之租稅法律原則
    顯然違法不當，又原處分既顯然違法不當，即應依訴願法第八十條第一項前段規
    定撤銷或變更之，且應予當事人言詞辯論或陳述機會，始符合憲法保障訴訟權之
    基本精神，原裁定以抗告人起訴不合法，其實體之理由即無庸審酌，逕以裁定駁
    回，顯然未當。請求將原裁定廢棄，發回原審法院等語。
三、原裁定以：本件抗告人因營利事業所得稅事件，於八十九年九月二十二日收受被
    告八十九年九月二十日財北國稅法字第八九○三五六六五號之處分書，有掛號郵
    件收件回執附原處分卷可稽。抗告人設址台北市，不生扣除在途期間之問題，計
    其提起訴願之期間，應自八十九年九月二十三日起算，至八十九年十月二十三日
    即已屆滿（期間末日八十九年十月二十二日為星期日，以次日代之）。抗告人遲
    至八十九年十一月十三日始向財政部提起訴願，有財政部外收發蓋於訴願書信封
    上之收文日戳可按，顯已逾法定不變期間，訴願決定不予受理，自無不合。抗告
    人復對之提起行政訴訟，顯非合法，應予駁回。抗告人雖主張原處分違法不當，
    訴願決定未依訴願法第八十條第一項前段規定辦理，偏袒不當應予廢棄云云。惟
    訴願決定已指明原處分並無訴願法第八十條第一項前段所定顯然違法或不當情形
    ，抗告人指訴願決定機關未依職權變更或撤銷原處分，非本院所應審酌之範圍，
    其主張並無可採。另本件訴訟既不合法，其實體之理由，即無庸審酌，併予明
    等語為由，乃裁定駁回抗告人在原審之訴。
四、本院查，本件抗告人因營利事業所得稅事件，於八十九年九月二十二日收受相對
    人八十九年九月二十日財北國稅法字第八九○三五六六五號之處分書，有掛號郵
    件收件回執附原處分卷可稽。抗告人設於台北市，無扣除在途期間之適用，計其
    提起訴願之期間，應自八十九年九月二十三日起算，至八十九年十月二十三日即
    已屆滿（期間末日八十九年十月二十二日為星期日，以次日代之）。抗告人遲至
    八十九年十一月十三日始向財政部提起訴願，有財政部外收發蓋於訴願書信封上
    之收文日戳可按，顯已逾法定不變期間，訴願決定不予受理，自無不合。抗告人
    訴願逾越法定期限，仍提起本件行政訴訟，於法自有未核。又訴願決定已明本
    件並無訴願法第八十條第一項所定情事，且原處分若顯屬違法或不當，係相對人
    或其上訴機關得依職權變更或撤銷之事項，非本件行政訴訟所得審究之範圍。抗
    告人前揭主張，核屬法律上見解之歧異，要難謂為原裁定有違背法令之情形。本
    件抗告論旨，仍執前詞，指摘原裁定違誤，求予廢棄，難認有理由，應予駁回。
五、據上論結，本件抗告為無理由，爰依行政訴訟法第二百七十二條、第一百零四條
    、民事訴訟法第四百九十二條第一項、第九十五條、第七十八條，裁定如主文。
中    華    民    國    九十二      年      七        月      十        日
                    最 高 行 政 法 院  第 三 庭
                                審 判 長 法  官      葉  振  權
                                         法  官      林  茂  權
                                         法  官      吳  錦  龍
                                         法  官      劉  鑫  楨
                                         法  官      吳  明  鴻
右  正  本  證  明  與  原  本  無  異
                                         法院書記官  陳  盛  信
中    華    民    國    九十二      年      七        月      十        日


司法院資訊處製作；財團法人民間司法改革基金會備份。
